# 如此补税怎么处理较好？

提问人：bladesoul123 时间：2012-07-03 11:25:42
公司存货大量盘亏，解释为虚报了产品产量。当地税务稽查正在该公司进行，并对该事项已预缴了部分款项。税务部门视同该部分盘亏的存货已经销售，要求补缴增值税和企业所得税。 1 、存货盘亏是从 2007 年持续发生，该补缴税款是否需要追溯调整？ 2 、补缴的增值税是否应计入营业外支出？所得税计入所得税费用？

回答人：chenyiwei
回复 bladesoul123 的帖子
首先，需要对该事项所涉及的报表项目和金额进行核实，视同前期重大差错进行更正。
其次，要区分目前的补税是由于以前的偷税行为（错误的帐务处理导致实际不缴或少缴税款），还是仅仅为“虚假纳税申报”而并未实际少缴应纳税款？如果前期差错更正涉及了税款的补提，则在应补缴税款的限度内，目前的补税实际上是对以前偷税金额的补缴，应冲减在前述差错更正中补提的应交税费。如果应补税金额超过了会计差错更正中补确认的应纳税额，则超过部分视同因偷税而受到的罚款，计入本期营业外支出。如果历史上帐务混乱等原因导致无法可靠确定应补税金额（相应地前期追溯重述也不切实可行），税务上采用核定征收方式确定应补缴税额的，则相应的补税金额计入当期营业外支出，并在附注中充分披露其原因。

提问人：bladesoul123 时间：2012-07-03 20:56:30
回复 chenyiwei 的帖子
陈版您好，该公司是个煤矿企业，为了业绩考核虚报了产量。个人认为实际不应承担该销项税及企业所得税。

回答人：chenyiwei
如果实际并未少缴税款，现在的补缴带有惩罚性质，则建议计入当期营业外支出。

提问人：liubin988513 时间：2012-07-03 23:45:13
陈老师，是不是这样理解。因为曲解事实作为前期差错处理，如果追溯调整，与该差错相关的税费也一同作为前期差错处理，如不相关，计入当期。煤矿企业虚增产量，相当于虚增收入与营业成本，相关的税费应该追溯调整。如果某企业以前核定征收，虚增成本费用。后期转为查账征收，也需要就虚增的成本费用补交所得税，追溯调整，其中超过计算的部分，计入当期？？？

回答人：chenyiwei
还不是很清楚主帖的具体背景。还是要注意这是依法应补的以前期间少缴税款，还是实际上是一项处罚措施。